Dirección: Av Boyaca # 53 a 18 Residencia: Bogotá - Colombia

(313) 840 8391

### Jpdiaz663@hotmail.com

LinkedIn: Juan Pablo Díaz Albarracín

GitHab: juanrraider666

### **HABILIDADES PERSONALES**

CREATIVIDAD 100

C. RRESOLVER PROBLEMAS

100%

DEDICACIÓN

94%

ACTITUD POSITIVA

89%

TRABAJO EN EQUIPO

100%

### **HABLIDADES PROFESIONALES**

HYPERTEXT PREPROCESSOR

PREPROCESSOR (PHP)

L00%

SYMFONY

80%

JAVASCRIPT

30%

**REACT JS** 

%

APIREST MYSQL

100%

**PYTHON** 

100%

**CLEAN CODE** 

100%

**PATRONES** 

100%

**GOLANG** 

50%

## **IDIOMAS**

ESPAÑOL Nativo
INGLES B1

### **REFERENCIAS LABORALES**

# **Pablo Rodriguez**

Contacto: 3001 222 1583 Compañero de trabajo area de diseño.

aiseno

Juan Leon

Contacto: 301 449 4415

# Juan Pablo Díaz Albarracin

Web Developer

### **PERFIL PROFESIONAL**

Como desarrollador de software profesional me destaco en el desarrollo de software en el ámbito web con tecnologías como PHP junto con Framework SYMFONY Y DRUPAL, cuento con conocimientos necesarios para el desarrollo backend (metodologías agiles, ciclo de vida de software) algunas de las nuevas tecnologías por parte de front-end que he aprendido en desarrollo de nuevos proyectos JS, CSS, JQUERY, REACTJS, VUEJS, HTML5.

Desarrollo de aplicaciones móviles tanto hibridas como nativas en KOTLIN, IONIC y JAVA, manejando control de versiones GIT.

En el campo de Bases de datos mi enfoque está en MYSQL, SQL, SQLITE, he adquirido estos conocimientos gracias a la práctica desde que inicie en el desarrollo aproximadamente 4 años.

Mi conocimiento se incrementa gracias a los <u>proyectos</u> en los que me he involucrado desde mi inicio de estudio y junto con ello nuevas tecnologías se va aprendiendo en el camino como GOLANG, LARAVEL, ANGULAR, REACT NATIVE, además de estas tecnologías lograr obtener un resultado eficaz y sólido, teniendo en cuenta lo que compromete el ciclo de vida de un software.

### **PERFIL PERSONAL**

Me considero una persona de fácil trato, actitud franca y respetuosa, establezco nexos laborales cordiales, proclives a crear un ambiente de trabajo productivo y comprometido con los objetivos empresariales para aportar a una buena productividad.

### **EXPERIENCIA**

### **DESARROLLADOR WEB**

(Nov. 2019 - Ago. 2022)

**OPTIME CONSULTING** - Bogotá, Cundinamarca

Actualmente laboro en el área de Backend con tecnologías que comprometen el desarrollo web (PHP, SYMFONY, MYSQL, RABBITMQ, REACTJS, VUEJS, TURBOJS, HTML, JS, CSS, REACT) desde la planificación, estimaciones, control, análisis de datos, hasta la entrega de un producto estrictamente testado para clientes como Lenovo, HPE (Aruba), Fortinet y proyectos internos.

# **DESARROLLADOR WEB SEMI SENIOR 2**

(Ago. 2022 – Presente)

BITS AMERICAS - Bogotá, Cundinamarca

Mi perfil esta enfocado en desarrollo Backend, con PHP desde su versión 5 hasta las más actual hasta el momento 8.3. manejando APIREST con la infraestructura de ONEAPP, aquí nos empapamos de tecnologías como web-components, y drupal 8 superior. Manejando Tickets en JIRA con la metodología ágil Scrum, con Clientes como TIGO cuyos proyectos son B2B Y B2C.

# **EDUCACIÓN**

### **UNIVERSIDAD COMPENSAR**



(2024 –Presente)

ESPECIALIZACIÓN, SEGURIDAD INFO — Bogotá, Colombia

Compañero de trabajo area de backend.



### **Omar Rico**

Contacto: 304 384 8153 Compañero de trabajo area de Project managment.

# **REFERENCIAS PERSONALES**



Casanare



**INSTITUTO EDUCATIVO DEL LLANO** PRIMARIA, BACHILLERATO - Tauramena.

PREGRADO EN INGENIERIA DE SOFTWARE -Bogotá, Colombia

SERVICIO NACIONAL DE APRENDIZAJE (SENA) TECNOLOGO EN ANALISIS Y DESARROLLO DE SISTEMAS DE INFORMACIÓN - Sogamoso, Boyacá

# **Robinson Díaz**

Maria Albarracin

Vínculo: Madre

Contacto: 304 2095 799 Vínculo: Hermano

Contacto: 322 401 8792



**Elohim Angarita** 

Contacto: 313 828 6293 Vínculo: Amigo

# **DIPLOMADO EN PHP**

POLITÉCNICO DE COLOMBIA - Bogotá Cundinamarca

### **DIPLOMADO EN JAVA**

POLITÉCNICO DE COLOMBIA - Bogotá, Cundinamarca

# **ESTRATEGIA 2018 WORLDSKILLS** REPRESENTACIÓN REGIONAL BOYACÁ

COMPETIDOR EN APLICACIONES MOVILES CON ANDROID - Sogamoso, Boyacá

# HABILIDADES AVANZADAS DE MICROSOFT **WORD 2010**

CURSO DE MICROSOFT - Sogamoso, Boyacá

# **FUNDAMENTOS DE MICROSOFT SHAREDPOINT** 2013

CURSO DE MICROSOFT - Sogamoso, Boyacá

### **CURSO PROFESIONAL DE GIT Y GITHUB**

CURSO EN PLATAFORMA PLATZI - Sogamoso, Boyacá

# JUMP START PARA EL DESAROLLO AVANZADO **DE APLICACIONES PARA LA TIENDA WINDOWS CON HTML5**

CURSO DE MICROSOFT - Sogamoso, Boyacá

# JUMP START PARA EL DESARROLLO EN HTML4 **CON JAVASCRIPT Y CSS3**

CURSO DE MICROSOFT - Sogamoso, Boyacá



(2004 - 2016)

(2017 - 2019)



(2019 - MAY. 2022 Siclos propedéuticos)



(2019 - 2019)



(2019 - 2019)



(2018 - 2018)



(2018 - 2018)



(2018 - 2018)



(2018 - 2018)



(2018 - 2018)



(2018 - 2018)

## **TEST DIGITAL LITERACY**

(2018 – 2018)

CURSO DE MICROSOFT – Sogamoso , Boyacá

# **USING MINECRAFT EDUCATION EDITOR WITH STUDENTS**

(2018 - 2018)

CURSO DE MICROSOFT – Sogamoso, Boyacá

# **CONFIGURACION DE PROYECTOS EN MICROSOFT PROJECT 2010**

(2018 - 2018)

CURSO DE MICROSOFT – Sogamoso, Boyacá

### MANAGING WINDOWS COMMUNICATION



(2018 – 2018)

CURSO DE MICROSOFT – Sogamoso, Boyacá